【裁判字號】    96,訴,2120
【裁判日期】    971218
【裁判案由】    妨害電腦使用罪等
【裁判全文】
臺灣高雄地方法院刑事判決              96年度訴字第2120號
公  訴  人  臺灣高雄地方法院檢察署檢察官
被      告  甲○○
選任辯護人  陳慧錚律師
            羅鼎城律師
            吳建勛律師
上列被告因妨害電腦使用案件，經檢察官提起公訴（96年度偵字
第4214號），本院判決如下：
    主  文
本件公訴不受理。
    理  由
一、公訴意旨略以：被告甲○○於民國91年1 月7 日任職於告訴
    人大岡科技股份有限公司（現更名為泰銘科技股份有限公司
    ，下稱泰銘公司）擔任廠長一職，負責研發NTC 熱敏電阻的
    SMD （產品名稱），為從事業務之人，並與告訴人簽立職務
    協議書，約定被告於任職期間之研究、發明及製程技術之專
    利權，均屬於告訴人所有，並視為其之財產。詎於94年8 月
    間（起訴書誤載為95年8 月），被告所研發之NTC 油墨配方
    有突破性進展後，竟基於意圖為自己之不法所有及損害告訴
    人之利益，蓄意不提供研發原料供應商資料，將業務上持有
    之上開產品之研發及製程資料據為己有而侵占入己，並將電
    腦內相關資料予以刪除毀損，致生損害於告訴人之財產及利
    益。因認被告涉犯刑法第336 條第2 項之業務侵占罪嫌、同
    法第359 條之無故刪除他人電腦電磁紀錄罪嫌等語。
二、按告訴乃論之罪，告訴人於第一審辯論終結前，得撤回其告
    訴；又告訴乃論之罪，其告訴經撤回者，法院應諭知不受理
    之判決，刑事訴訟法第238 條第1 項、第303 條第3 款分別
    定有明文。
三、經查：本件起訴事實所指之研發原料供應商資料、產品研發
    及製程資料，即為被告所刪除之電腦相關資料等電磁紀錄一
    節，業據檢察官於本院行準備程序時，當庭起稱確認起訴範
    圍為：被告犯罪行為主要針對被告使用第三台電腦等語（見
    本院卷一第24頁），而本院亦當庭整理本件爭執事項為：「
    被告是否有無故刪除所使用泰銘公司電腦硬碟中，關於研發
    原料供應商及所研發NTC 熱敏電阻之研發及製程資料？或是
    否將上開資料侵占入己？」等情（見本院卷一第28頁），亦
    為檢察官及被告所不爭執，是起訴事實所指被告侵占及刪除
    之客體，均指上開同一電腦內之電磁紀錄無訛。惟檢察官所
    認刑法第336 條第2 項之業務侵占電磁紀錄部分，因刑法第
    323 條業於92年6 月25日修正公布，同年月27日生效，將修
    正前之電磁紀錄以動產論部分規定刪除，另增訂妨害電腦使
    用罪章，故依起訴犯罪事實所載被告涉犯業務侵占罪嫌部分
    ，於裁判時之法律，應係犯刑法第359 條之無故取得他人電
    腦之電磁紀錄罪，檢察官起訴法條論以刑法第336 條第2 項
    之規定，即有未洽，自不因檢察官誤引起訴法條，而影響本
    件檢察官擇為起訴之基本社會事實為「被告無故取得告訴人
    之電腦之電磁紀錄，致生損害於告訴人」之性質。從而，本
    件被告因妨害電腦使用案件，經檢察官提起公訴，核其所為
    係犯刑法第359 條之無故取得、刪除他人電腦之電磁紀錄罪
    ，依同法第363 條規定須告訴乃論。茲告訴人業於97年11月
    6 日與被告達成和解，並具狀撤回告訴，此有臺灣高等法院
    高雄分院民事和解筆錄影本、及刑事撤回告訴狀各1 份在卷
    可稽，揆諸前開說明，爰不經言詞辯論，逕為諭知不受理之
    判決。
據上論斷，應依刑事訴訟法第303 條第3 款、第307 條，判決如
主文。
中    華    民    國    97    年    12    月    18    日
                  刑事第十五庭  審判長法  官   鄭詠仁
                                      法  官   方錦源
                                      法  官   謝枚霏
以上正本證明與原本無異。
如不服本判決應於收受送達後10日內向本院提出上訴書狀，並應
敘述具體理由；如未敘述上訴理由者，應於上訴期間屆滿後20日
內向本院補提理由書（均須按他造當事人之人數附繕本）「切勿
逕送上級法院」。
中    華    民    國    97    年    12    月    18    日
                                     書記官    楊馥如


司法院資訊處製作；財團法人民間司法改革基金會備份。
